---
title: "Learnings dplyr"
author: "Letícia Marçal"
date: "10/29/2019"
output: html_document
---

```{r setup, include=FALSE}
knitr::opts_chunk$set(echo = TRUE, message = F, warning = F)
```

## dplyr

```{r}
library(dplyr)
```

DPLYR TUTORIAL http://genomicsclass.github.io/book/pages/dplyr_tutorial.html

     1-	filter() -> selecionar/filtrar linhas

     2-	arrange() -> reordenar linhas 

     3-	select() -> selecionar colunas

     4-	mutate() -> criar variáveis usando outras coluna (ex: multiplicar duas colunas, criando uma nova) 

     5-	summarise() -> “resumir” valores 

     6-	group by() -> agrupar linhas 

     7-	count() -> checar número de colunas



•	Você pode aplicar várias vezes a mesma função mais de uma vez para diferentes objetivos, na mesma ou em mais de uma coluna. Toda a informação vai junta dentro da função, separada por vírgula. Toda vez que trocar de função, usar %>%


•	%>% significa "then"


•	Atalho para %>% é ctrl + shift + m


•	Saber o número de linhas de um dataset, há duas maneiras:
```
count(x = datasetName) 
or
datasetName %>% count()
```


•	Resumir a informação e encontrar a média de uma variável
```
objetectName <- datasetName %>% 
summarise(.data = datasetName, mean(columnName))
or
summarise(mean(columnName))
```


•	Selecionar coluna
```
datasetName %>% select(columnName)
```


•	Selecionar nome da coluna/ selecionar colunas que começam com “sl”
```
datasetName %>% select(name)
datasetName %>% select(starts_with("sl"))
datasetName %>% select(name, starts_with("sl"))
```


•	Group_by() vem sempre junto de summarise(). Você agrupa e depois visualiza o resultado. Podem ser média (mean), soma(sum) e asism por diante. 

```
objectName <- datasetName %>%
        group_by(columnName) %>% 
summarise(nameYouChoose = mean(columnName))
```


•	Filtrar NA
```
objetectName <- datasetName %>%
  filter(!is.na(columnName)) 
```


•	Filtrar valores (intervalos)
```
objetectName <- datasetName %>%
  filter(btween(columnName, 2, 9)
or
filter(columnName >= 2, columnName <= 19)
```


•	Filtrar para eliminar informação que não quer
```
objetectName <- datasetName %>%
 filter(!columnName == "categoryInColumn") 
ou
filter(columnName != "categoryInColumn") 
ou
!conservation %in% "domesticated"
filter (!columnName %in% "categoryInColumn")
```


•	Adcionar uma coluna nova, multiplicando duas outras
```
objetectName <- datasetName %>%
  mutate(nameYouChoose = column1 * column2) %>% 
 summarise(nameYouChoose2 = mean(nameYouChoose)) 
```


•	Adicionar uma coluna para contar o número de observações que estão naquela linha (levando em consideração que já usamos outras funções anteriormente que alteraram o tamanho do dataframe original –como group_by)
```
objetectName <- datasetName %>%
          mutate(nameYouChoose = column1 * column2) %>% 
          summarise(nameYouChoose2 = mean(nameYouChoose), 
          nameYouChoose3 = n())
```


•	Ordernar o dataframe por ordem decrescente do número de observações 

```
objetectName <- datasetName %>%
          mutate(nameYouChoose = column1 * column2) %>% 
          summarise(nameYouChoose2 = mean(nameYouChoose),
            numberRows = n()) %>%  
            arrange(desc(numberRows)) 
```


•	Exemplo com as funções juntas

```
msleep %>% 
  filter(sleep_total >= 2, sleep_total <= 19, 
         conservation != "domesticated",
         !is.na(vore),
         !is.na(conservation))%>% 
  mutate(mass_ratio = brainwt/bodywt)%>% 
  group_by(vore) %>% 
  summarise(mean_sleep = mean(sleep_total), 
            mean_mass_ratio = mean(mass_ratio),
            numberRows = n()) %>%  
            arrange(desc(numberRows)) -> newDF
```
